SORO ISMAEL

47906807/45552797

. 17.0

mail

Côte d'Ivoire

Q Lieu

Développeur FULL-STACK https://www.linkedin.com/in/ismael-soro-a1881185/

oroismael7 1

https://htmlpreview.github.io/?https://github.com/osmi2017/monsite/blob/master/index.html

8

Voir plus

Jetez un coup d'œil à mon profil LinkedIn: https://www.linkedin.com/in/ismael-soro-a1881185/



Mon site web

INFORMATIONS PERSONNELLES

Je suis un développeur full-stack innovant avec 3 ans d'expérience dans la gestion de tous les aspects du processus de développement.

J'adore faire la veille technologique pour connaître et apprendre tous les jours. Habitué à travailler seul ou en equipe je m'adapte facilement à une équipe projet SCRUM selon mes attributions.

FORMATION

2017-2019
 MASTER EN GENIE LOGICIEL

Etudiant à l'IFPG-ISFPT(ABIDJAN) avec une moyenne de 12,18/20

• 2008-2012

BACHELOR OF COMPUTER SCIENCE

Etudiant à Christ University(inde) avec une moyenne de 63,50% sur les 6 trimestres

• 2007

BACCALAUREAT GENERALE

Serie :Mathemetiques et science de la vie et de la terre

EXPÉRIENCES

INGENIEUR APPLICATIF: SNEDAI du 01/08/2017 à aujourd'hui

- Developpement full-stack du logiciel d'enrollement pour BROTO-IPP/CTSS.
- Developpemnt composant du logiciel de mission SAMIA.
- Developpement de modules pour l'application de gestion des patente transport pour le compte de la Direction Générale des impôts
- Developpement de Modules pour le logiciel de gestion d'Achat e-achat.

DEVELOPPEUR :PETROCI du 13/02/2013 au 13/05/2013

• Developpement full-stack logiciel de gestion de l'infirmerie

CERTIFICATIONS

 $freeCodeCamp(\underline{\aleph})$



Développeur FULL-STACK avec react.js et node.js

https://www.frecodecamp.org/certification/os mi2017/full-stack

CS50W programmation web avec JavaScript et python

https://certificates.cs50.io/0853a176-

319d-4beb-8a99-

045a6fa57e72.pdf?size=letter

CS50x science informatique avec C et

https://certificates.cs50.io/f66c5560-4554-4c9d-bc11-4e1e4e4d72d9.pdf?size=letter

COMPÉTENCES

HARVARD

React.js: 7,6 sur 10 Node.js: 8,8 sur 10

Python: 9,7 sur 10 Django: 9,7 sur 10 MVC: 9,7 sur 10 FRANÇAIS : NATIF ANGLAIS : COURANT